臺灣臺北地方法院小額民事判決
110年度勞小字第73號
原      告  錢福強  
被      告  富蘭克林華美投信股份有限公司

法定代理人  王亞立  
訴訟代理人  謝文倩律師
            孫碩駿律師
上列當事人間履行債務事件，本院於民國110年8月31日言詞辯論
終結，判決如下：
    主  文
一、原告之訴駁回。
二、訴訟費用1,000元由原告負擔。
    事實及理由
壹、程序事項：
    原告起訴聲明為：被告應給付原告新臺幣（下同）42,240元
    及自起訴狀繕本送達被告翌日起至清償日止，按週年利率5%
    計算之利息。嗣於民國110年8月5日具狀變更為：被告應給
    付原告42,240元及自起訴狀繕本送達被告翌日起至清償日止
    ，按週年利率5%計算之利息，並將上開金額匯入聲請人之勞
    工退休金專戶。此乃更正事實或法律上之陳述，於法核無不
    許。
貳、實體事項：
一、原告主張自99年4月11至109年11月就職於被告公司，擔任業
    務經理，詎被告未將原告每月可領取之常態性勞務所得車資
    新臺幣（下同）5,000元、電話費津貼500元計入提繳退休金
    計算之薪資，漏提繳128個月之金額共計為42,240元，被告
    應如數補提繳至原告之勞工退休金專戶。被告雖辯稱兩造並
    未簽署勞動契約，惟被告為國內大型資產管理公司，管理金
    額為4,000多億元，員工人數最多達300餘人，辦公處所有4
    處分公司，內部組織嚴格，除法令遵循部外，亦設有法務部
    門以及稽核人員，具法律相關事務人員多達16人，長期聘請
    法律顧問，何以未與員工簽訂相關契約，被告堅不提出相關
    文書，意謂其內容早在契約中明確載明為薪資，竟推託不提
    出，且車資與電話費津貼非屬代墊費用，被告為圖蠅頭小利
    罔顧法令，實不足取。並聲明：被告應補提繳42,240元及自
    起訴狀繕本送達翌日起至清償日止，按週年利率5％計算之利
    息至原告之勞工退休金專戶。
二、被告答辯則以：
　㈠被告係依據公司所規定業務人員得申請交通費及電信費等代
    墊費用之每月最高上限範圍内給付予原告，被告為使業務人
    員能合理使用公司所負擔之交通費及電信費，於101年7月1
    日定有「行銷業務部直銷業務管理辦法」，其中第2、B.l規
    定「計程車資及手機費用申請上限：北部顧問人員車資申請
    以每月5,000元整為上限，中南部顧問人原則以6,000元整為
    上限，全部顧問人員每月手機費用申請上限為500元」（見
    本院卷第71頁），可知業務人員得申請之交通費、電信費等
    員工代墊費用係定有最高上限，若申請超過最高上限，該超
    過部分之代墊費用即無法向被告請款。惟若當月業務人員申
    請之交通費及電信費未達最高上限，甚至未申請者，被告亦
    從未給付最高上限全額。原告每月申請交通費、電信費後，
    被告始會審核其申請單，且在業務人員申請費用上限範圍內
    ，於申請當月之月底將款項匯入原告帳戶內，若該款項屬薪
    資，則原告何需申請？況原告未曾於109年4月至9月申請交
    通費，被告更未在原告未主動申請情況下，主動將交通費之
    最高上限額5,000元匯入原告薪資帳戶，該員工代墊費用均
    非屬原告任職期間因給付勞務所得之對價。被告自無需將其
    納入計算提撥勞退新制退休金之薪資，原告所請自屬無理由
    等語資為抗辯，並聲明：㈠原告之訴駁回。㈡如受不利之判決
    ，被告願供擔保請准宣告免為假執行。
三、本院之判斷：
　　原告主張於被告任職期間，未將每月領取之「車資」與「電
    話費」津貼計入月提繳工資提繳退休金；惟按工資，指勞工
    因工作而獲得之報酬，需符合「勞務對價性」與「經常性之
    給與」之要件，觀諸被告給付員工車資與電話費津貼，乃依
    「行銷業務部直銷業務管理辦法」中「計程車資及手機費用
    申請上限：北部顧問人員車資申請以每月5,000元整為上限
    ，中南部顧問人員則以6,000元整為上限，全部顧問人員每
    月手機費用申請上限為500元。」之規定，申請程序上需由
    業務人員向被告檢附客戶訪談記錄、電信繳費帳單後提出申
    請（見本院卷第73至99頁），雖無需逐筆檢附單據，但仍應
    經被告公司核實申請人提出之證明資料後始給付員工，且若
    當月業務人員申請之交通費及電信費未達最高上限甚至未申
    請者，被告公司亦未將實際發生與最高上限間之費用差額或
    未申請者之最高上限全額，直接給付與員工。衡其性質乃為
    勞工執行業務之花費，先由其代墊後，再向公司請款之性質
    ，與勞工給付勞務並無對價關係，非屬工資。是原告請求被
    告提撥42,240元至其於勞工保險局之勞工退休金專戶，為無
    理由，應予駁回。
四、適用小額訴訟程序之事件，法院為訴訟費用之裁判時，應確
    定其費用額，民事訴訟法第436條之19定有明文，爰依後附
    計算書確定本件訴訟費用額如主文第2項所示。
五、訴訟費用負擔之依據：勞動事件法第15條、民事訴訟法第78
    條。
中　　華　　民　　國　　110 　年　　9 　　月　　24　　日
                    勞動法庭    法　官　薛嘉珩
以上正本係照原本作成。　　　　　　　　　　
如不服本判決，須以違背法令為理由，於判決送達後20日內向本
院提出上訴狀（應按他造當事人之人數附繕本），上訴狀內應記
載表明㈠原判決所違背之法令及其具體內容。㈡依訴訟資料可認為
原判決有違背法令之具體事實者。如委任律師提起上訴者，應一
併繳納上訴審裁判費。
中　　華　　民　　國　　110 　年　　9 　　月　　24　　日
                                書記官  范國豪

訴訟費用計算書：　　　　　　
項目 金額 第一審裁判費 1,000元